臺灣高雄地方法院民事裁定
111年度簡抗字第37號
抗  告  人  般若軒國際事業有限公司（原名：般若流行企業有
            限公司）

兼法定代理  
人          張祐維  


相  對  人  安維斯汽車租賃股份有限公司

法定代理人  彭仕邦  


上列當事人間因請求給付租金等事件，抗告人對於中華民國111
年10月17日本院高雄簡易庭111年度雄簡字第1927號裁定，提起
抗告，本院裁定如下：
    主  文
抗告駁回。
抗告訴訟費用由抗告人負擔。
    理  由
一、按當事人關於由一定法律關係而生之訴訟，得以合意定第一
    審管轄法院，並應以文書證之；惟於民事訴訟法定有專屬管
    轄之訴訟，不適用之；民事訴訟法第24條、第26條分別定有
    明文。是當事人間以書面合意定第一審管轄法院者，當事人
    及法院均應受其拘束，除專屬管轄外，得排斥其他審判籍優
    先適用（最高法院99年度台抗字第110號裁定參照）。次按
    訴訟之全部或一部，法院認為無管轄權者，依原告聲請或依
    職權以裁定移送於其管轄法院；合意管轄，如當事人之一造
    為法人或商人，依其預定用於同類契約之條款而成立，按其
    情形顯失公平者，他造於為本案之言詞辯論前，得聲請移送
    於其管轄法院，但兩造均為法人或商人者，不在此限；民事
    訴訟法第28條第1項、第2項亦有明文。
二、本件抗告意旨略以：本件兩造雖有約定合意管轄條款，但此
    為相對人即原告預定用於同類契約之條款而成立，有顯失公
    平之情形，應不能適用。又抗告人即被告之住所為臺灣高雄
    地方法院管轄之範圍，故本件訴訟即應由本院審理，而本院
    將本件訴訟裁定移送至臺灣臺北地方法院，於法顯有違誤等
    語。並聲明：原裁定廢棄。
三、經查，本件相對人主張其與抗告人般若軒國際事業有限公司
    （下稱般若公司）於民國109年10月28日簽立車輛租賃契約
    （下稱系爭契約），租期由109年11月3日起至112年11月2日
    止。而般若公司於契約未到期前即終止契約，並經相對人同
    意，故依系爭契約第9條第㈢項之約定，般若公司應給付違約
    金新臺幣（下同）109,900元等情（本院雄簡卷第7至9頁）
    ，顯係因履約所生爭議。又觀諸系爭契約第12條第㈧項約定
    ：「雙方應本誠信履行本契約，並同意以臺灣台北地方法院
    為第一審管轄法院」（本院雄簡卷第21頁），足見兩造業以
    文書合意定第1審管轄法院，復無有何專屬管轄規定之適用
    ，則此項合意管轄之約定，解釋上應認為當然有排他審判籍
    而優先適用之意，抗告人固辯稱系爭契約中所定之管轄約定
    ，乃相對人預定用於同類契約之條款而成立，有顯失公平之
    處，惟系爭契約之出租人即相對人，係屬從事小客車租賃業
    務等商業行為之法人，而承租人即般若公司亦為從事鐘錶電
    腦業務之修理、批發及零售等商業行為之法人，此有經濟部
    工商登記公示資料查詢服務表在卷足參（本院雄簡卷第35至
    38頁），依民事訴訟法第28條第2項但書，兩造合意管轄自
    屬有效，此由92年修正增訂民事訴訟法第28條第2項之立法
    理由已載明：「並於但書明定兩造均為法人或商人者不適用
    聲請移送之規定，以免爭議」即明，則般若公司與相對人既
    分別為從事商業行為之法人，自無該條項規定之適用餘地。
    是以，抗告意旨指摘原裁定不當，求予廢棄，為無理由，應
    予駁回。
四、據上論結，本件抗告為無理由，爰裁定如主文。　
中　　華　　民　　國　　111 　年　　11　　月　　29　　日
                民事第一庭  審判長法　官　蔣志宗
　　　　　　　　　                法  官  劉定安
　　　　　　　　　                法  官  趙  彬
以上正本係照原本作成。
本裁定不得再抗告。
中　　華　　民　　國　　111 　年　　11　　月　　29　　日
                                  書記官  洪王俞萍